臺灣臺中地方法院刑事判決　　　　　　　 96年度易字第938號
公　訴　人　臺灣臺中地方法院檢察署檢察官
被　　　告　丙○○
　　　　　　　　　　（現另案羈押於臺灣臺中看守所）
上列被告因竊盜案件，經檢察官提起公訴（九十五年度偵字第二
八０七六號），本院合議庭裁定由受命法官獨任進行簡式審判程
序，判決如下：
    主    文
丙○○連續攜帶兇器竊盜，累犯，處有期徒刑拾月。
    犯罪事實
一、丙○○於民國（下同）九十三年間因犯竊盜罪，經本院判處
    有期徒刑四月確定，於九十四年七月二十三日縮刑期滿執行
    完畢。詎其仍不知悔改，復基於意圖為自己不法所有之概括
    犯意，而為下列竊盜行為：
  (一)丙○○於九十五年四月一日晚上九時許，攜帶其所有布袋一
    只，至臺中縣梧棲鎮○○路○段五五九巷八十號甲○○所經
    營夜間未有人看守之吉田鐵工廠，以踰越安全設備窗戶之方
    式，入內竊取甲○○所有白鐵一批，並以該布袋盛裝，得手
    後，將之持往台中縣龍井鄉○○路一四０號旁帟宏資源回收
    場變賣，得款新台幣（下同）一千五百元，以供花用。
  (二)丙○○於九十五年四月二日晚上九時許，攜帶其所有布袋一
    只及客觀上足供為兇器使用之美工刀一支，至臺中縣龍井鄉
    ○○村○○路水裡港巷四十四號庚○○所經營已停工夜間未
    有人看守之鐵工廠，以將未上鎖大門推開方式，入內持美工
    刀切割竊取庚○○所有電線箱內電線一批，並以該布袋盛裝
    ，得手後，將之持往台中縣龍井鄉○○路一四０號旁帟宏資
    源回收場變賣，得款一千五百元，以供花用。
  (三)丙○○於九十五年四月七日晚上九時許，攜帶其所有布袋一
    只，至臺中縣龍井鄉○○村○○路水裡港巷五十三號乙○○
    所有已未有人居住之房屋，以徒手拆卸方式，竊取乙○○所
    有上開房屋門口安裝之鋁門一片，並將之拆成小片，以該布
    袋盛裝，得手後，將之持往台中縣龍井鄉○○路一四０號旁
    帟宏資源回收場變賣，得款五百元，以供花用。
  (四)丙○○於九十五年四月十七日晚上九時許，攜帶其所有布袋
    一只，至臺中縣龍井鄉○○段五六五號戊○○所經營已停工
    夜間未有人看守之工廠，以從該工廠旁縫隙入內之方式，竊
    取戊○○所有白鐵一批，並以該布袋盛裝，得手後，將之持
    往台中縣龍井鄉○○路一四０號旁帟宏資源回收場變賣，得
    款五百元，以供花用。
  (五)丙○○於九十五年四月十七日晚上九時三十分許，攜帶其所
    有布袋一只，至臺中縣龍井鄉○○段五九九號己○○所有夜
    間未有人看守之漁塭工寮，以將未上鎖大門推開方式，入內
　  竊取己○○所有抽水馬達一個，並以該布袋盛裝，得手後，
    將之持往台中縣龍井鄉○○路一四０號旁帟宏資源回收場變
    賣，得款六百元，以供花用。
二、丙○○上開(一)至(五)竊盜犯行，在未經有偵查權之機關或公務
    員發覺其犯罪前，於九十五年十月六日因毒品案遭通緝為警
    緝獲，經台中縣警察局烏日分局警員陳瑞徵調查時，主動供
　  出其上開(一)至(五)竊盜犯行，並表示願接受裁判，始查悉上情
    。
三、案經戊○○、己○○訴由臺中縣警察局烏日分局報請臺灣臺
    中地方法院檢察署檢察官偵查起訴。
    理    由
一、本件被告丙○○所犯係死刑、無期徒刑、最輕本刑為三年以
    上有期徒刑以外之罪，其於準備程序中就被訴事實為有罪之
    陳述，經告知簡式審判程序之旨，並聽取公訴人及被告之意
    見後，本院合議庭認為適宜而裁定由受命法官獨任進行簡式
    審判程序，合先敘明。
二、上揭犯罪事實，業據被告丙○○於警詢中及本院審理時均坦
    承不諱，核與被害人甲○○、庚○○、乙○○及告訴人戊○○、己○○分別於本院行準備程序時指述之情節相符，並有
    現場照片七張附卷可憑，足見被告之自白與事實相符。本件
    事證明確，被告犯行堪以認定。
三、查被告丙○○持以竊取電線所用之美工刀一支，既可供切割
    電線，其刀刃應甚銳利，顯見該美工刀在客觀上對人之生命
    、身體、安全構成威脅，而具有危險性，堪認足供為兇器使
    用無疑。核被告就犯罪事實欄一之(一)所為，係犯刑法第三百
    二十一條第一項第二款之踰越安全設備竊盜罪；就犯罪事實
    欄一之(二)所為，係犯刑法第三百二十一條第一項第三款之攜
    帶兇器竊盜罪；就犯罪事實欄一之(三)、(四)、(五)所為，均係犯
    刑法第三百二十條第一項之普通竊盜罪。公訴意旨認被告就
    犯罪事實欄一之(一)、(三)、(四)、(五)所為，均係犯刑法第三百二
    十一條第一項第一款之加重竊盜罪。惟查甲○○所有上開鐵
    工廠夜間未有人看守，被告係以踰越安全設備窗戶之方式入
    內竊取白鐵；且乙○○所有上開房屋已未有人居住，被告並
    未進入屋內行竊，係在屋外將該房屋門口安裝之鋁門一片，
    以徒手拆卸方式竊取；又戊○○上開工廠業已停工，夜間未
    有人看守；另己○○所有上開漁塭，夜間未有人看守等情，
    此經被害人甲○○、乙○○及告訴人戊○○、己○○分別於
    本院行準備程序時陳明在卷，足見被告上開所為，應係分別
    犯刑法第三百二十一條第一項第二款之踰越安全設備竊盜罪
    及刑法第三百二十條第一項之普通竊盜罪，是公訴意旨上開
    認定，容有未洽，併此敘明。被告先後多次加重竊盜、普通
    竊盜之犯行，時間緊接，基本犯罪構成要件相同，顯係基於
    概括犯意為之，應依修正前刑法第五十六條規定，以情節較
    重之攜帶兇器竊盜一罪論（按被告攜帶足供為兇器使用之美
    工刀一支行竊，在客觀上對人之生命、身體、安全構成威脅
    ，而具有危險性，其情節應較被告踰越安全設備窗戶之方式
    行竊為重；又被告行為後，刑法第五十六條「連續數行為而
    犯同一之罪名者，以一罪論。但得加重其刑至二分之一」之
    規定，業經總統於九十四年二月二日公布修正予以刪除，並
    自九十五年七月一日施行。而刑法第五十六條刪除後，原規
    定之數行為而犯同一之罪名者，應按數罪併罰之原則論處，
    依修正施行後刑法第二條第一項「行為後法律有變更者，適
    用行為時之法律。但行為後之法律有利於行為人者，適用最
    有利於行為人之法律」之規定，比較刪除前後刑法第五十六
    條之規定，刪除後之規定，並未較有利於被告，故應適用被
    告行為時即刪除前刑法第五十六條之規定論處）。查被告於
    九十三年間因犯竊盜罪，經本院判處有期徒刑四月確定，於
    九十四年七月二十三日縮刑期滿執行完畢，有台灣高等法院
    被告前案紀錄表附卷可稽，其於五年內故意再犯本件有期徒
    刑以上之罪，不論依修正前刑法第四十七條，或修正後第四
    十七條第一項之規定，均構成累犯，對被告而言並無有利或
    不利之情形，自不生新舊法比較之問題，應逕依修正後刑法
    第四十七條第一項規定論以累犯，並加重其刑（最高法院九
    十五年度第二十一次刑事庭會議決議參照），且依規定遞加
    。又被告就犯罪事實欄一之(一)至(五)竊盜犯行，在未經有偵查
    權之機關或公務員發覺其犯罪前，於九十五年十月六日因毒
    品案遭通緝為警緝獲，經台中縣警察局烏日分局警員陳瑞徵
    調查時，主動供出其上開(一)至(五)竊盜犯行，並表示願接受裁
    判，有被告九十五年十月六日調查筆錄及被害人甲○○、庚○○、乙○○、告訴人戊○○、己○○分別於九十五年十月
    十二日、同年十一月十二日、同年十月十二日、同年十月七
    日、同年十月七日警詢時均陳稱未向警方報案之各該筆錄附
    卷可查，核與自首要件相符，依修正前刑法第六十二條前段
    規定減輕其刑，並依規定先遞加再減（按被告行為後，刑法
    第六十二條「對於未發覺之罪自首而受裁判者，減輕其刑。
    但有特別規定者，依其規定」之規定，業經總統於九十四年
    二月二日公布修正為「對於未發覺之罪自首而受裁判者，得
    減輕其刑。但有特別規定者，依其規定」，並自九十五年七
    月一日施行，依修正施行後刑法第二條第一項之規定，比較
    修正前後刑法第六十二條前段之規定，修正後之規定並未較
    有利於被告，應適用被告行為時即修正前刑法第六十二條前
    段規定處斷）。爰審酌被告有多次竊盜前科（見卷附台灣高
    等法院被告前案紀錄表），猶不知悔改，復犯本件多次竊盜
    ，並將竊得物品變賣得款以供花用，惡性非輕，姑念被害人
    及告訴人均表示不願追究，且被告每次所竊取物品價值非鉅
    ，事後主動供出及坦承竊盜犯行，態度良好，已知悔悟，及
    其犯罪之動機、目的、手段、各被害人所受財物損失、對社
    會所生危害等一切情狀，量處如主文所示之刑，以資懲儆。
    至於被告所有供行竊所用之布袋一只及美工刀一支，此經被
    告供承業已丟棄，又未扣案，為免日後執行困難，爰不予宣
    告沒收，併此敘明。
四、公訴意旨另以：丙○○於九十五年四月十二日晚上九時許，
    攜帶其所有布袋一只，至臺中縣龍井鄉○○村○○路水裡港
    巷五十三號辛○○所有已未有人居住之房屋，以踰越安全設
    備窗戶之方式，入內竊取辛○○所有白鐵一批，並以該布袋
    盛裝，得手後，將之持往台中縣龍井鄉○○路一四０號旁帟
    宏資源回收場變賣，得款一千五百元，以供花用，因認被告
    犯有刑法第三百二十一條第一項第二款之踰越安全設備竊盜
    罪（公訴意旨認係犯刑法第三百二十一條第一項第一款之加
    重竊盜罪）。經查上揭犯罪事實，業據被告丙○○於警詢中
    及本院審理時均坦承不諱，核與被害人辛○○於本院行準備
    程序時指述之情節相符，並有現場照片一張附卷可憑，足見
    被告之自白與事實相符，其上開竊盜犯行堪以認定。惟查被
    告係被害人辛○○之大姊之孫子，此經被害人辛○○陳明在
    卷，亦為被告所是認，屬四親等旁系血親，依刑法第三百二
    十四條第二項之規定須告訴乃論，茲未據被害人辛○○提出
    告訴，此經被害人辛○○陳明在卷，並有其警詢筆錄附卷可
    稽，因公訴人認此部分與被告前開有罪部分，有連續犯之裁
    判上一罪關係，爰不另為不受理之諭知。
五、據上論斷，應依刑事訴訟法第二百七十三條之一第一項、第
    二百九十九條第一項前段，刑法第二條第一項前段、第五十
    六條（修正前）、第三百二十一條第一項第三款、第四十七
    條第一項、第六十二條前段（修正前），判決如主文。
本案經檢察官丁○○到庭執行職務。
中　　華　　民　　國　　96　　年　　5 　　月　　23　　日
                  刑事第三庭    法  官  朱光國
上正本證明與原本無異。
如不服本判決，應於送達後十日內向本院提出上訴狀（須附繕本
），上訴於台灣高等法院台中分院。
                                書記官  洪明霞
中　　華　　民　　國　　96　　年　　5 　　月　　23　　日
附錄論罪科刑法條：
刑法第321條第1項：
犯竊盜罪而有左列情形之一者，處6月以上、5年以下有期徒刑：
一　於夜間侵入住宅或有人居住之建築物、船艦或隱匿其內而犯
　　之者。
二  毀越門扇、牆垣或其他安全設備而犯之者。
三  攜帶兇器而犯之者。
四  結夥三人以上而犯之者。
五  乘火災、水災或其他災害之際而犯之者。
六  在車站或埠頭而犯之者。
